---
title: Математическое моделирование. Практика 7
date: "28 апреля, 2021"
author: "Трапезникова Анастасия"
output:
  html_document:
    always_allow_html: yes 
    df_print: default
    fig_caption: yes
    fig_height: 4.5
    fig_width: 9.5
    highlight: pygments
    toc: true
    toc_float:
      collapsed: false
      smooth_scroll: false
  word_document:
    df_print: default
    fig_caption: yes
    fig_height: 4.5
    fig_width: 9.5
    highlight: pygments
    toc: true
  pdf_document:
    html_notebook:
    code_folding: hide
    df_print: paged
    highlight: tango
    theme: cosmo
    toc: yes
---

## **Вариант 9**

+--------------------+---------------+--------------------------+----------------------------+-----------------------------------+----------------------------+
| **Номер варианта** | **Данные**    | **Зависимая переменная** | **Объясняющая переменная** | **Вероятность для второй модели** | **Метод подгонки моделей** |
+====================+===============+==========================+============================+===================================+============================+
| 9                  | `Auto {ISLR}` | `displacement`           | `horsepowers`              | P(displacement\>280)              | Ступенчатая функция        |
+--------------------+---------------+--------------------------+----------------------------+-----------------------------------+----------------------------+

Необходимо построить две модели: \* зависимости непрерывного отклика от одного непрерывного предиктора; \* зависимости вероятности (логит) от одного непрерывного предиктора.

Для каждой модели:

1.  Указать смысл переменных модели, метод оценки и настроечный параметр (степень полинома, гиперпараметр λ, ширина окна s, число узлов -- в зависимости от метода).

2.  Подогнать модель на всех наблюдениях, меняя значение настроечного параметра.

3.  Обосновать оптимальное значение настроечного параметра подходящим методом (кросс-валидация, ANOVA).

4.  Сделать прогноз на обучающую выборку по лучшей модели: модельные значения и ошибки прогноза.

5.  Построить график с фактическими наблюдениями, модельной кривой и 95% доверительными интервалами прогноза.

В таблице ниже указаны набор данных, столбцы с переменными для модели и метод подгонки.

**Как сдавать**: прислать на почту преподавателя ссылки:

\* на html-отчёт с видимыми блоками кода (блоки кода с параметром echo = T), размещённый на [rpubs.com](rpubs.com "rpubs.com").

\* на код, генерирующий отчёт, в репозитории на [github.com](github.com "github.com"). В текст отчёта включить постановку задачи и ответы на вопросы задания.

## Решение

Подключаем набор данных Auto

```{r echo = T}
library('ISLR')
attach(Auto)
data(Auto)
```

Зависимая переменная displacement (объём двигателя в кубических дюймах) Объясняющая переменная horsepowers Вероятность для второй модели P(displacement\>280)

```{r echo = T}
# нарезаем предиктор horsepower на 4 равных интервала
table(cut(horsepower, 4))

# подгоняем линейную модель на интервалах
fit <- lm(displacement ~ cut(horsepower, 4), data = Auto)
round(coef(summary(fit)), 2)

horsepowerlims = range(horsepower)
horsepower.grid = seq(from = horsepowerlims[1], to = horsepowerlims[2])

# прогноз -- это средние по `displacement` на каждом интервале
preds.cut <-predict(fit,newdata = list(horsepower = horsepower.grid),se = T)

# интервальный прогноз
se.bands.cut <-cbind(
    lower.bound = preds.cut$fit - 2 * preds.cut$se.fit,
    upper.bound = preds.cut$fit + 2 * preds.cut$se.fit
  )

```

Воспроизведём график со слайда 7 презентации (рис. 7.2 книги).

```{r echo = T}
# наблюдения
plot(horsepower,displacement,xlim = horsepowerlims,cex = 0.5,col = 'darkgrey')

# модель
lines(horsepower.grid,preds.cut$fit,lwd = 2,col = 'darkgreen')

# доверительные интервалы прогноза
matlines(x = horsepower.grid,y = se.bands.cut,lwd = 1,col = 'darkgreen',lty = 3)

# заголовок
title('Ступенчатая функция')

```

Правая часть графика, для вероятности того, что объём двигателя выше 280.

```{r echo = T}

fit <-glm(I(displacement > 280) ~ cut(horsepower, 4),data = Auto,family = 'binomial')

# прогнозы
preds <-predict(fit,newdata = list(horsepower = horsepower.grid),se = T)

# пересчитываем доверительные интервалы и прогнозы в исходные ЕИ
pfit <- exp(preds$fit) / (1 + exp(preds$fit))
se.bands.logit <- cbind(
  lower.bound = preds$fit - 2 * preds$se.fit,
  upper.bound = preds$fit + 2 * preds$se.fit
)
se.bands <- exp(se.bands.logit) / (1 + exp(se.bands.logit))

# результат - доверительный интервал для вероятности события "Объём двигателя выше 280".
round(head(se.bands), 3)

# сетка для графика (изображаем вероятности, поэтому интервал изменения y мал)
plot(horsepower,I(displacement > 280),xlim = horsepowerlims,type = 'n',ylab = 'P(displacement > 280 | horsepower)')

# фактические наблюдения показываем засечками
points(jitter(horsepower),I((displacement > 280) / 5),cex = 0.5,pch = '|',col = 'darkgrey')

# модель
lines(horsepower.grid, pfit, lwd = 2, col = 'darkgreen')

# доверительные интервалы
matlines(horsepower.grid,se.bands,lwd = 1,col = 'darkgreen',lty = 3)

# заголовок
title('Ступенчатая функция')

```

### *Источники*

1.  *Джеймс Г., Уиттон Д., Хасти Т., Тибширани Р.* Введение в статистическое обучение с примерами на языке R / пер. с англ. С.Э. Мастицкого. -- М.: ДМК Пресс, **2016** -- 450 с. Репозиторий с примерами к книге на русском языке: <https://github.com/ranalytics/islr-ru>
